臺灣宜蘭地方法院刑事判決
111年度交訴字第45號
公  訴  人  臺灣宜蘭地方檢察署檢察官
被      告  吳志雄


上列被告因過失致死案件，經檢察官提起公訴（111年度調偵字
第200號），嗣被告於準備程序中就被訴事實為有罪之陳述，經
本院合議庭裁定由受命法官獨任進行簡式審判程序，並判決如下
：
    主  文
吳志雄犯過失致死罪，處有期徒刑陸月，如易科罰金，以新臺幣
壹仟元折算壹日。
    犯罪事實
一、吳志雄於民國110年11月12日下午1時14分許，駕駛車牌號碼
    000-0000號營業貨運曳引車，由宜蘭縣南澳鄉蘇花改武塔地
    磅站右轉駛入引道往台九丁線方向行駛，行經宜蘭縣南澳鄉
    台九丁線30公里700公尺處，欲左轉往武塔方向行駛時，本
    應注意汽車行駛至交岔路口，應遵守燈光號誌之指揮，且閃
    光紅燈表示「停車再開」，車輛應減速接近，先停止於交岔
    路口前，讓幹線道車優先通行後認為安全時，方得續行，而
    依當時天候雨、柏油路面濕潤無缺陷、無障礙物及視距良好
    等情形，並無不能注意之情事，竟疏於注意，適有林憲敏騎
    乘車牌號碼000-000號普通重型機車，沿宜蘭縣南澳鄉台九
    丁線往南澳方向行駛至上開交岔路口，亦疏未注意閃光黃燈
    表示「警告」，車輛應減速接近，小心通過，致兩車發生擦
    撞，林憲敏因而人車倒地，受有創傷性硬腦膜下出血、蜘蛛
    膜下腔出血、顱骨閉鎖性骨折、右側肋骨多發性閉鎖性骨折
    、第一頸椎非移位閉鎖性骨折等傷害，經送醫急救後，延至
    同年月18日上午5時18分許傷重死亡。
二、案經林憲敏之母林廣玉霜訴由臺灣宜蘭地方檢察署檢察官相
    驗後偵查起訴。
    理  由
一、本案被告吳志雄所犯係死刑、無期徒刑或最輕本刑為3年以
    上有期徒刑或高等法院管轄第一審案件以外之罪，其於準備
    程序期日先就被訴事實為有罪之陳述，經告知簡式審判程序
    之旨，並聽取公訴人及被告之意見後，業由本院合議庭裁定
    進行簡式審判程序。又簡式審判程序之證據調查，依刑事訴
    訟法第273條之2規定，不受同法第159條第1項、第161條之2
     、第161條之3、第163條之1及第164條至第170條所規定證
    據能力認定及調查方式之限制，合先敘明。
二、上開犯罪事實，業據被告於警詢、偵查及本院審理時均坦承
    不諱，核與證人即告訴人林廣玉霜、告訴代理人林憲忠於警
    詢、偵查時指述情節大致相符，並有道路交通事故現場圖、
    道路交通事故調查報告表㈠、㈡、行車紀錄器錄影畫面擷取照
    片、現場暨車損照片、車輛詳細資料報表、消防機關救護紀
    錄表、羅東聖母醫院診斷證明書、臺灣宜蘭地方檢察署相驗
    筆錄、相驗屍體證明書、檢驗報告書、相驗照片、交通部公
    路總局臺北區監理所基宜區車輛行車事故鑑定會鑑定意見書
    及交通部公路總局車輛行車事故鑑定覆議會覆議意見書等附
    卷可憑。足徵被告之任意性自白確與事實相符，堪以採信。
    按閃光紅燈表示「停車再開」，車輛應減速接近，先停止於
    交岔路口前，讓幹線道車優先通行後認為安全時，方得續行
    ，道路交通標誌標線號誌設置規則第211條定有明文。而依
    卷附道路交通事故調查報告表㈠所示，本案事故發生時，天
    候雨、柏油路面溼潤、無缺陷、無障礙物、視距良好，並無
    不能注意之情事，被告行至上開「閃光紅燈」之交岔路口，
    疏未注意幹道來車並停讓其先行，被害人亦未注意行經「閃
    光黃燈」之交岔路口，應減速慢行，注意安全小心通過，二
    車因而發生碰撞，故被告與被害人就本件車禍均有過失，至
    為明確。交通部公路總局臺北區監理所基宜區車輛行車事故
    鑑定會鑑定意見書及交通部公路總局車輛行車事故鑑定覆議
    會覆議意見書均同此見解，有前開意見書在卷可參。堪認被
    告之過失行為致被害人受有如犯罪事實欄所示之傷害，至被
    害人雖有上揭過失，然被告之過失，與被害人自己之過失，
    併合而為危害發生之原因時，仍不能阻卻被告過失之責任。
    再者，被害人經送醫急救後因創傷性硬腦膜下出血等傷害，
    延至110年11月18日上午5時18分許傷重死亡等情，有前開羅
    東聖母醫院診斷證明書、臺灣宜蘭地方檢察署相驗屍體證明
    書、檢驗報告書可資佐證，是被告過失行為與被害人死亡結
    果間具有相當因果關係。從而，本案事證明確，被告犯行已
    堪認定，應予依法論科。
三、論罪科刑：
　㈠核被告所為，係犯刑法第276條之過失致死罪。
　㈡被告肇事後於職司犯罪偵查之警員尚未發覺係其駕車肇事致
    人於死前，主動向警員自首其為肇事者，嗣並接受裁判，有
    卷附道路交通事故肇事人自首情形紀錄表在卷可證，核其情
    節，與自首之規定相符；爰考量被告所為，有助於交通肇事
    責任之釐清及檢警司法成本之節省，依刑法第62條前段規定
    ，酌減其刑。
　㈢本院審酌被告無任何前科，有臺灣高等法院被告前案紀錄表1
    份附卷可稽，素行良好，被告駕駛營業貨運曳引車行駛於道
    路，本應遵守交通規則，竟疏未注意行經閃光紅燈之交岔路
    口時，應減速接近，先停止於交岔路口前，讓幹道車優先通
    行，肇致本件交通事故，並致被害人傷重不治死亡，所生危
    害甚鉅，亦造成被害人家屬永難彌平之傷痛，且迄今未與被
    害人家屬達成和解或取得諒解，行為確有不該；惟念及被告
    犯後坦承犯行，且另有投保相當金額之第三人責任險，車禍
    發生後，已給付230萬元賠償金（含200萬元強制險理賠金）
    予被害人家屬，並曾與被害人家屬洽談相關和解事宜，並非
    全無意願賠償被害人家屬所受損害，僅因投保保險公司與被
    害人家屬就和解金額差距過大，被告囿於自身經濟能力無法
    先行給付龐大賠償金額，致未能達成和解，尚難認被告犯後
    態度不佳，兼衡被告於審理時自陳國中畢業之智識程度，目
    前從事駕駛曳引車工作，已婚、尚有2名學齡中子女需其扶
    養等經濟生活狀況（見本院卷第55頁），以及被害人就本件
    車禍事故之發生亦有過失等一切情狀，量處如主文所示之刑
    ，並諭知易科罰金之折算標準，以期相當。
據上論斷，應依刑事訴訟法第273條之1第1項、第299條第1項前
段，判決如主文。
本案經檢察官郭欣怡提起公訴，檢察官劉憲英到庭執行職務。
中　　華　　民　　國　　111 　年　　8 　　月　　16　　日
                  刑事第三庭法  官  游欣怡
以上正本證明與原本無異。
如不服本判決應於收受本判決後20日內向本院提出上訴書狀，並
應敘述具體理由。若未敘述理由者，應於上訴期間屆滿後20日內
向本院補提理由書狀(均須按他造當事人之人數附繕本)。
                            書記官　翁靜儀
中　　華　　民　　國　　111 　年　　8 　　月　　16　　日
附錄本案論罪科刑法條：
中華民國刑法第276條
因過失致人於死者，處5 年以下有期徒刑、拘役或50萬元以下罰
金。